臺灣高雄地方法院刑事判決　　　　　　　　　　　　九十一年度易字第二四四六號
　　公　訴　人　臺灣高雄地方法院檢察署檢察官
　　被　　　告　甲○○
　　被　　　告　乙○○
右列被告等因竊盜案件，經檢察官提起公訴（九十一年度偵字第四七八八號），本院
判決如左：
    主  文
甲○○共同踰越安全設備竊盜，累犯，有期徒刑捌月。
乙○○共同踰越安全設備竊盜，處有期徒刑陸月，如易科罰金，以佰元折算壹日，
緩刑貳年。
    事  實
一、甲○○曾於民國八十二年間，因違反麻醉藥品管理條例及藥事法等案件，分別經
    法院判處有期徒刑六月、五年六月及七月，應執行有期徒刑六年三月，甫於八十
    九年三月七日縮刑期滿執行完畢。詎竟不知悔改，夥同友人乙○○（綽號「老Ｋ
    」），共同基於意圖為自己不法所有之犯意聯絡，於民國九十一年三月二日晚上
    十一時四十分許，由甲○○騎乘其妻林美玉所有之車號ＪＮＱ─四九七號重型機
    車搭載乙○○，至高雄縣鳥松鄉仁美村東豐巷一四六號前林明堂所有之雞舍，踰
    越該雞舍外圍塑膠網及鐵絲網之安全設備後，由甲○○以徒手抓住鬥雞再交予乙
    ○○之方式，共同竊取四隻鬥雞，得手後離去之際，為林明堂發現，當場逮捕乙
    ○○並報警處理，甲○○則乘隙逃逸。
二、案經林明堂訴由高雄縣警察局仁武分局報告臺灣高雄地方法院檢察署檢察官偵查
    起訴。
    理  由
一、訊據被告乙○○固坦承有與被告甲○○於上開時間共乘一部機車至上址抓取鬥雞
    之事實，惟矢口否認有何竊盜犯行，辯稱：當日伊本來在甲○○家旁一家卡拉Ｏ
    Ｋ店喝酒，甲○○約伊去抓雞，伊以為係到甲○○的朋友家，不知是要抓他人的
    雞云云；被告甲○○亦矢口否認有何竊盜犯行，辯稱：當晚在伊妹妹之小吃部將
    機車借給乙○○後，乙○○一直未歸還，伊有去找車但未找到，未與乙○○一起
    去抓雞，隔日警員到家中找伊才得知乙○○去作案云云。
二、經查：
（一）右揭被告二人於共乘車號ＪＮＱ─四九七號重型機車至告訴人林明堂所有之雞
      舍，並踰越該雞舍外圍安全網，進入該雞舍內抓取鬥雞共四隻之事實，業據被
      告乙○○於警、偵訊及本院審理中自承在卷，且與告訴人林明堂於警訊中指述
      ：九十一年三月二日二十三時四十分，在住家對面發現養雞場內有二名男子正
      在行竊鬥雞，二人手上分別抓二隻鬥雞正要離開，向前阻止時，控制其中一名
      男子，並立即報警處理，而另一名男子往樹林方向逃逸等語；於偵查中指述：
      九十一年三月二日晚上有抓到小偷，共有二人，但一人跑到玉米田去，只抓到
      一人，因以手電筒照他，並抓到他的衣服，且手持大鐵，所以他未跑掉等語
      ；及於本院審理中指述：發現有二人在雞舍，看到有一人跑出雞舍手抓著雞，
      另一人在玉米田裡跑，雞舍裡面一層鐵絲網，外面一層塑膠網，二層網子的接
      頭都被剝開，沒有被工具剪開的痕跡等語，均互核一致。此外，復有贓物領據
      一紙、照片六幀附卷可稽。被告乙○○雖辯稱：以為係到甲○○的朋友家，不
      知是要抓他人的雞，甲○○未告訴伊為何要抓雞及到那裡去抓雞云云，然衡諸
      事發當時係深夜十一時四十分許，且該雞舍外圍設有鐵絲網及塑膠網各一層作
      為安全防護設備，而被告二人到達該雞舍後，竟未先行通知雞舍所有人，即貿
      然跨越二層安全網，而趁黑抓取雞隻等情，足認被告乙○○主觀上已認識渠等
      係未經雞舍所有人同意而進入該雞舍竊取他人之雞隻。被告乙○○前揭所辯，
      顯與常情有違，是被告乙○○之竊盜犯行，堪以認定。
（二）被告甲○○共犯竊盜部分：
１、被告乙○○就被告甲○○邀約抓雞及當晚行程部分，於偵查中供稱：當晚伊騎腳
    踏車去甲○○家旁之卡拉ＯＫ店唱歌，甲○○當時已在場，伊唱了一會兒，甲○
    ○就過來向伊說等一下要載伊去抓雞，當時有五個人，還有甲○○的妹妹，另二
    人伊不認識，伊是在該處喝酒、唱歌，當天有去一個三合院後的一平房，內有人
    在打牌、喝酒，伊和甲○○先到三合院，一下子就走了，然後就由該處再騎機車
    去抓雞的地方，甲○○抓雞交給伊，他人在後面，伊手上有四隻雞，有人喊抓雞
    ，伊回頭，甲○○人就跑不見等語等語；與告訴人林明堂指述：當晚共有二名竊
    賊等情相符。又被告二人係認識多年之朋友之事實，業據被告甲○○於警訊中、
    被告乙○○於本院中審理中供承在卷，衡情被告乙○○並無設詞誣陷友人之理。
２、另事發當晚被告甲○○曾二次前往友人黃富田住處等情，亦據被告甲○○於警、
    偵訊及本院審理中自承在卷，且證人黃富田就被告甲○○二次前往其住處之時間
    ，於警訊中證稱：「甲○○第一次來的時間是在昨（二）日晚上二十二時四十五
    分至五十分許到我家，離開時間大概是二十三時許，當時甲○○是與一位綽號『
    老Ｋ』之男子一同前來」、「第二次是在凌晨零時十分許甲○○再次前來，他自
    己一個人前來我家」、「因為當時我姪子黃政僑與我們一起玩牌，但他也是現役
    軍人，他說明（三）日要返回部隊要擦皮鞋，那時甲○○正好前來，所以由甲○
    ○接替黃政僑的位子與我們繼續玩牌，那時黃政僑說肚子餓要前往超商買東西吃
    ，所以就有了當時甲○○前來時間，因為我家到超商來回的時間大概只要十分鐘
    ，甲○○第二次來後就一直與我們玩牌到今（三）日凌晨三時十五分許，甲○○
    才由朋友說順路載其返家。」等語；於偵查中證稱：「我家是三合院，在屋後一
    個工寮內和另三位朋友玩牌、喝酒，另一位站著看、沒玩，姓蔡，蔡某的女兒吵
    著要回去，我本來要求蔡某十一點大家結束再走，但他女兒不要，我才特別注意
    時間是十點四十五分，當蔡某走不久，甲○○就來了，沈某來了站了幾分鐘，我
    有問他是否玩，我去洗澡，他說不要，他就走了。我當時背對著門，不過有隱約
    看到他和另一位人來，他離開的時間不到十一點。」等語，均互核一致，並有證
    人黃富田提出之超商發票一張在卷足參，證人黃富田之證詞應可採信，足認當晚
    被告甲○○第一次與被告乙○○至被告黃富田住處之時間應為晚上十時五十分許
    至十一時許，被告甲○○第二次至被告黃富田住處之時間為凌晨零時十分。再參
    以告訴人林明堂於警訊中指述：於當晚十一時四十分許發現竊賊等情，亦與被告
    乙○○供稱：和被告甲○○從卡拉ＯＫ店先到一三合院，再去抓雞等情相符。則
    被告甲○○應係在第一次離開黃富田住處後，第二次前往黃富田住處之前，與被
    告乙○○至上開雞舍抓雞，應可認定。
３、被告甲○○雖辯稱：伊未與乙○○去抓雞，當晚乙○○將伊機車借走云云，惟被
    告乙○○一再否認有向被告甲○○借機車之事實，而被告甲○○對於當晚行蹤之
    交待，於警訊中先辯稱：「老Ｋ」於當晚九時許，在鳥松鄉○○路一四九號伊妹
    妹的檳榔攤向伊借車，當晚十一時四十分許伊在鳥松鄉朋友黃富田的家中云云；
    及辯稱：當晚共去黃富田住處二次，第一次於九時許，與乙○○一起乘坐ＪＮＱ
    ─四九七號機車去黃富田住處，停留不到五分鐘，二人就一同離去，伊載乙○○
    至鳥松鄉○○路一四九號後，將機車借給乙○○騎走，伊留在該處與伊妹妹、黃
    元助、綽號「阿華」之夫妻一同喝酒、唱歌，第二次於晚上十一時至十二時許，
    友人黃元助騎機車搭載伊至黃富田住處，至凌晨三時許，朋友載伊離開云云；嗣
    後旋又改稱：第一次去黃富田住處係晚上十時許離開，不記得第二次至黃富田住
    處之詳細時間云云；至本院審理中再改稱：乙○○約晚上十一點在伊妹妹的小吃
    部向伊借車，當天晚上十點多去黃富田家，約十分鐘就回來小吃部等車子，等到
    十二點，於是叫黃元助騎車載伊去黃富田家玩牌，直到凌晨三點云云。則被告甲
    ○○關於被告乙○○借車之時間、二次前往黃富田住處之時間及案發當時所在地
    等情，前後供述不一，均互相矛盾，並與證人黃富田之前揭證詞相左，自不足採
    信。
４、至於當晚與被告二人一同在被告甲○○妹妹沈霞玉所開設附設卡拉ＯＫ及檳榔攤
    之小吃部內喝酒、唱歌之證人李志華、吳玲美夫婦及沈霞玉雖一致於警訊中證稱
    ：乙○○於當晚十一時許向甲○○借車離去，甲○○未一同離去，甲○○於當晚
    十一時至十二時，均未離開彼等之視線云云；證人即當晚同在該小吃部之黃元助
    於本院審理中亦證稱：「我在廚房沒有看到老Ｋ何時向他（即甲○○）借車子，
    我是事後才知道老Ｋ向他借車，我確定他晚上十一點到十二點之間都沒有離開我
    的視線」云云。然被告甲○○卻於警訊中辯稱：伊有去找車未找到云云；於偵訊
    中辯稱：「老Ｋ」將伊的機車借走，伊有向「老Ｋ」說還要再去黃某家，結果「
    老Ｋ」一直都沒騎回來，伊有向別人借車去找機車云云；於本院審理中亦辯稱：
    當天晚上十一點半伊一個人向朋友「阿雄」借車，去鳳山鎮牛頭埔找車子，但找
    不到云云；顯與證人李志華、吳玲美、沈霞玉、黃元助等人證稱：甲○○於當晚
    十一時至十二時均未離開彼等之視線云云相互矛盾，是證人李志華、吳玲美、沈
    霞玉、黃元助前揭所證，已有可疑，尚難遽以採信；復參以證人沈霞玉係被告甲
    ○○之妹妹，而證人李志華、吳玲美夫婦、黃元助則係被告甲○○之友人，彼等
    對被告乙○○均不甚熟識，有證人李志華、吳玲美、沈霞玉之警訊筆錄附卷可參
    ，足認彼等係案發後為迴護被告甲○○，始為上開不實之證述，自不得採為有利
    被告之證據。
５、綜上所述，應認被告乙○○自白與被告甲○○共同至上開雞舍抓雞等情，與事實
    相符，堪以採信，被告甲○○前揭所辯，顯係事後卸責之詞，不足採信，是被告
    甲○○之竊盜犯行，亦堪以認定。
三、查被告二人行竊時所跨越之雞舍外圍安全網，依社會通常觀念，係防盜之安全設
    備，故核被告二人所為，係犯刑法第三百二十一條第一項第二款之踰越安全設備
    竊盜罪，公訴意旨漏未斟酌此點，而認被告二人係犯同法第三百二十條第一項之
    普通竊盜罪，尚有未洽，惟其基本事實同一，本院自應予以審理，並變更其起訴
    法條。被告二人就上揭犯行，有犯意之聯絡及行為之分擔，皆為共同正犯。被告
    甲○○前於八十二年間，因違反麻醉藥品管理條例及藥事法等案件，分別經法院
    判處有期徒刑六月、五年六月及七月，應執行有期徒刑六年三月，甫於八十九年
    三月七日縮刑期滿執行完畢，此有臺灣高等法院被告全國前案紀錄表一份在卷可
    按，其受有期徒刑執行完畢，五年以內再犯本件最重本刑為有期徒刑以上之罪，
    為累犯，應依刑法第四十七條之規定加重其刑。爰審酌被告甲○○曾有多次前科
    ，素行不端，被告乙○○並無前科，素行尚屬良好，分別有被告二人之臺灣高等
    法院被告全國前案紀錄表各一份在卷可查，被告甲○○犯後猶飾詞卸責，被告乙
    ○○犯後則坦承本件客觀犯罪事實，及二人所竊取之財物價值不高，且已由告訴
    人領回，有贓物領據一紙可憑等一切情狀，分別量處如主文所示之刑，並就被告
    乙○○所受刑之宣告，諭知易科罰金之折算標準。末查被告乙○○前未曾受有期
    徒刑以上刑之宣告，有卷附臺灣高等法院被告全國刑案紀錄表可按，其因一時失
    慮，致罹刑章，經此偵、審程序，當知所警惕，信無再犯之虞，本院認所宣告之
    刑以暫不執行為適當，併諭知緩刑二年，以啟自新。
據上論斷，應依刑事訴訟法第二百九十九條第一項前段、第三百條、刑法第二十八條
、第三百二十一條第一項第二款、第四十七條、第四十一條第一項、第七十四條第一
款，罰金罰鍰提高標準條例第二條，判決如主文。
本案經檢察官李宛凌到庭執行職務。
中      華      民      國      九十一      年      十    月  二十一    日
                                  臺灣高雄地方法院刑事庭
                                      審判長  法  官 黃三友
                                              法  官 廖建瑜
                                              法  官 王雅苑
如不服本判決，應於判決送達後十日內，向本院提出上訴狀。
右正本證明與原本無異。
                                              書記官 黃琬婷
中      華      民      國      九十一      年      十    月  二十一    日
附錄法條：
中華民國刑法第三百二十一條
犯竊盜罪而有左列情形之一者，處六月以上、五年以下有期徒刑：
一  於夜間侵入住宅或有人居住之建築物、船艦或隱匿其內而犯之者。
二  毀越門扇、牆垣或其他安全設備而犯之者。
三  攜帶兇器而犯之者。
四  結夥三人以上而犯之者。
五  乘火災、水災或其他災害之際而犯之者。
六  在車站或埠頭而犯之者。
前項之未遂犯罰之。
